【裁判字號】    97,上訴,2117
【裁判日期】    970905
【裁判案由】    違反毒品危害防制條例
【裁判全文】
臺灣高等法院臺中分院刑事判決        97年度上訴字第2117號
上  訴  人
即  被  告  甲○○
                    （另案於臺灣彰化監獄彰化分監執行中）
上列上訴人因違反毒品危害防制條例案件，不服臺灣彰化地方法
院九十七年度訴字第九０六號中華民國九十七年七月二十四日第
一審判決（起訴案號：臺灣彰化地方法院檢察署九十七年度毒偵
字第六七七號），提起上訴，本院判決如下：
    主  文
上訴駁回。
    理  由
一、按「不服地方法院之第一審判決而上訴者，應向管轄第二審
    之高等法院為之。上訴書狀應敘述具體理由。上訴書狀未敘
    述上訴理由者，應於上訴期間屆滿後二十日內補提理由書於
    原審法院。逾期未補提者，原審法院應定期間先命補正。」
    、「第二審法院認為上訴書狀未敘述理由或上訴有第三百六
    十二條前段之情形者，應以判決駁回之。」刑事訴訟法第三
    百六十一條、第三百六十七條前段分別定有明文。又同法第
    三百七十二條規定：「第三百六十七條之判決及對於原審諭
    知管轄錯誤、免訴或不受理之判決上訴時，第二審法院認其
    為無理由而駁回上訴，或認為有理由而發回該案件之判決，
    得不經言詞辯論為之。」。
二、依刑事訴訟法第三百五十條、第三百六十一條、第三百六十
    二條、第三百六十七條規定，不服地方法院之第一審判決而
    上訴者，須提出上訴書狀，並應敘述具體理由，為上訴必備
    之程式；其所提出之書狀未敘述上訴理由，或僅曾以言詞陳
    述上訴理由者，均應於上訴期間屆滿後二十日內補提理由書
    於第一審法院。第一審法院經形式審查，認逾期未補提上訴
    理由者，應定期間先命補正；逾期未補正者，為上訴不合法
    律上之程式，應以裁定駁回。倘已提出上訴理由，但所提非
    屬具體理由者，則由第二審法院以上訴不合法律上之程式，
    判決駁回。而所謂具體理由，必係依據卷內既有訴訟資料或
    提出新事證，指摘或表明第一審判決有何採證認事、用法或
    量刑等足以影響判決本旨之不當或違法，而構成應予撤銷之
    具體事由，始克當之（例如：依憑證據法則具體指出所採證
    據何以不具證據能力，或依憑卷證資料，明確指出所為證據
    證明力之判斷如何違背經驗、論理法則）；倘僅泛言原判決
    認定事實錯誤、違背法令、量刑失之過重或輕縱，而未依上
    揭意旨指出具體事由，或形式上雖已指出具體事由，然該事
    由縱使屬實，亦不足以認為原判決有何不當或違法者（例如
    ：對不具有調查必要性之證據，法院未依聲請調查亦未說明
    理由，或援用證據不當，但除去該證據仍應為同一事實之認
    定），皆難謂係具體理由，俾與第二審上訴制度旨在請求第
    二審法院撤銷、變更第一審不當或違法之判決，以實現個案
    救濟之立法目的相契合，並節制濫行上訴（最高法院九十七
    年度臺上字第八九二號判決意旨可資參照）。
三、經查，本案上訴人即被告甲○○（下稱被告）不服原審判決
    提起上訴，其上訴狀所載理由為：被告入監前身體即有諸多
    不便，因車禍造成腳部受傷嚴重，入監迄今也未見好轉，被
    告在獄中治療各方面，實在不方便，懇請能從輕量刑或暫緩
    執行，讓被告將身體養好再入監執行等語。被告上訴理由雖
    就原審判決之量刑表示意見，但其上訴狀並未依據卷內既有
    訴訟資料或提出新事證，指摘或表明第一審判決有何採證認
    事、用法或量刑等足以影響判決本旨之不當或違法，而構成
    應予撤銷之具體事由。被告上訴意旨所提及之暫緩執行，然
    按執行判決係由為判決法院之檢察官指揮之，刑事訴訟法第
    四百五十七條第一項前段定有明文，是以執行事項係屬檢察
    官職權，法院並無決定暫緩執行之權限，上訴意旨請求本院
    暫緩執行，顯有誤會。又被告提及有關其車禍造成腳部受傷
    嚴重等情，並未提出新事證以證明之，且縱認此部分為事實
    ，亦與原審認定事實、適用法律、量處刑罰無涉。綜上，被
    告僅泛言請求從輕量刑，但就第一審判決究有何具體事由，
    致判決不當或違法，並無一語涉及，自非屬得上訴第二審之
    具體理由。依上揭法律規定及判決意旨，被告提起之第二審
    上訴不合法律上程式，爰不經言詞辯論，判決駁回上訴。
據上論斷，應依刑事訴訟法第三百六十七條前段、第三百七十二
條，判決如主文。
中    華    民    國    97    年    9     月    5     日
            刑事第五庭  審判長法  官  趙  春  碧
                              法  官  何  秀  燕
                              法  官  楊  真  明
上列正本證明與原本無異。
如不服本判決應於收受送達後十日內向本院提出上訴書狀，其未
敘述上訴之理由者並得於提起上訴後十日內向本院補提理由書（
均須按他造當事人之人數附繕本）。
                              書記官  劉  柯  裕
中    華    民    國    97    年    9     月    5     日


司法院資訊處製作；財團法人民間司法改革基金會備份。
